# 请教一下，比如母公司下属的子公司中有投资性房地产，采用公允价值计量，年末该投...

提问人：ynwsqb 时间：2017-09-01 17:03:34
请教一下，比如母公司下属的子公司中有投资性房地产，采用公允价值计量，年末该投资性房地产评估增值了，增值部分在合并报表中会不会被抵销了,对合并利润表有没有影响。

回答人：chenyiwei
如果母公司的会计政策对投资性房地产也是公允价值计量，则子公司的投资性房地产在合并报表层面也同样保留公允价值计量的结果。这不是母子公司之间的内部交易，也不存在“视角差异调整”问题。